【裁判字號】    92,訴,258
【裁判日期】    920731
【裁判案由】    毒品危害防制條例
【裁判全文】
臺灣宜蘭地方法院刑事判決                          九十二年度訴字第二五八號
    公  訴  人  臺灣宜蘭地方法院檢察署檢察官
    被      告  甲○○
右列被告因違反毒品危害防制條例案件，經檢察官提起公訴（九十二年度毒偵字第三
六九號），本院判決如左：
    主  文
甲○○施用第一級毒品，累犯，處有期徒刑玖月。扣案注射針筒壹支沒收。又施用第
二級毒品，累犯，處有期徒刑陸月。應執行有期徒刑壹年貳月，扣案注射針筒壹支沒
收。
    事  實
一、甲○○前因肅清煙毒條例、違反麻醉藥品管理條例等案件，於民國八十六年十月
    七日，經本院以八十六年度訴字第一七○號分別判決有期徒刑三年六月、一年確
    定，應執行有期徒刑四年三月，於八十六年十二月十二日入宜蘭監獄執行，於八
    十八年九月十日因縮短刑期假釋出監，復遭撤銷假釋並執行殘刑，其指揮書執畢
    日期為九十一年十月十三日。詎仍不知悔改，其因施用毒品案件，經送觀察、勒
    戒後，認無繼續施用毒品之傾向，業經台灣宜蘭地方法院檢察署檢察官於九十年
    一月十五日，以八十九年度毒偵緝字第三六五號為不起訴處分確定。詎復基於施
    用第一級毒品海洛因之犯意，於九十二年三月二十四日上午八時許，在宜蘭縣宜
    蘭市○○路八十八號住處，以針筒注射之方式施用第一級毒品海洛因；另又基於
    施用第二級毒品安非他命之犯意，於同上時間及地點，以燒烤方式施用第二級毒
    品安非他命。嗣為警於九十二年三月二十六日，在前揭住處查獲，並扣得其所有
    供施用毒品之器具注射針筒一支，經依本院以九十二年度毒聲字第二七一號裁定
    送觀察、勒戒後，認有繼續施用毒品之傾向。
二、案經宜蘭縣警察局宜蘭分局報請台灣宜蘭地方法院檢察署檢察官偵查起訴。
    理  由
一、訊據被告甲○○右揭犯行於本院審理時均坦承不諱，並有注射針筒一支扣案可稽
    。又經警於九十二年三月二十六日十三時三十分許採集其尿液送檢驗結果，呈嗎
    啡及安非他命陽性反應，有慈濟大學濫用藥物檢驗中心檢驗總表一紙、毒品案件
    犯嫌姓名及尿液編號對照表一紙附卷可稽。又被告前因施用毒品案件，經送觀察
    、勒戒後，認無繼續施用毒品之傾向，業經台灣宜蘭地方法院檢察署檢察官於九
    十年一月十五日，以八十九年度毒偵緝字第三六五號為不起訴處分確定，有不起
    訴處分書在卷可按。本次施用毒品經送觀察、勒戒後，認有繼續施用毒品傾向，
    亦有台灣宜蘭看守所附設勒戒處所九十二年六月三十日宜所附勒宏總字第○九二
    ○○五○二一五號函送之有無繼續施用毒品傾向證明書可資參照，事證明確，被
    告犯行應堪認定。
二、按犯毒品危害防制條例第十條之罪者，檢察官應先將被告送勒戒處所觀察、勒戒
    ，其期間不得逾一月。經觀察、勒戒後，無繼續施用毒品傾向者，應由檢察官為
    不起訴之處分；有繼續施用毒品之傾向者，由檢察官聲請法院裁定令入戒治處所
    施以強制戒治，其期間為一年。依前項規定為不起訴之處分或不付審理之裁定後
    ，五年內再犯第十條之罪，經觀察、勒戒後，認有繼續施用毒品之傾向或三犯以
    上者，不適用前項之規定。但應由檢察官聲請法院裁定先令入戒治處所施以強制
    戒治，毒品危害防制條例第二十條第一、二、三項定有明文。本件被告經檢察官
    為不起訴處分後，五年內再犯施用毒品罪，經觀察勒戒後，認有繼續施用之傾向
    。核其所為，係犯毒品危害防制條例第十條第一項之施用第一級毒品罪及同條第
    二項之施用第二級毒品罪。其施用毒品前持有毒品之低度行為，為施用毒品之高
    度行為所吸收，不另論罪。被告所涉施用第一、二級毒品二罪間，犯意各別，行
    為有異，且係構成要件不同之罪，應分論併罰。被告前因肅清煙毒條例、違反麻
    醉藥品管理條例等案件，於八十六年十月七日，經本院以八十六年度訴字第一七
    ○號分別判決有期徒刑三年六月、一年確定，應執行有期徒刑四年三月，於八十
    六年十二月十二日入宜蘭監獄執行，於八十八年九月十日因縮短刑期假釋出監，
    復遭撤銷假釋並執行殘刑，其指揮書執畢日期為九十一年十月十三日，有台灣高
    等法院被告全國前案紀錄表在卷可按，其於五年內再犯本件有期徒刑以上之罪，
    核屬累犯，依刑法第四十七條之規定加重其刑。爰審酌被告一再為上開犯行，耗
    用國家勒戒資源、被告犯罪之動機係出於抵癮、其所為為自傷行為，其行為對社
    會所生之損害，及犯後審理中坦承犯行，頗有悔意之態度等一切情狀，分別量處
    如主文所示之刑，並定應執行刑。扣案注射針筒一支，為被告所有供本件施用毒
    品所用之物，惟僅為一般注射用針筒，尚非專供施用毒品之器具，應依刑法第三
    十八條第一項第二款之規定沒收。
據上論斷，應依刑事訴訟法第二百九十九條第一項前段，毒品危害防制條例第十條第
一項、第二項，刑法第十一條前段、第四十七條、第五十一條第五款、第三十八條第
一項第二款，判決如主文。
本案經檢察官賴慶祥到庭執行職務
中      華      民      國      九十二      年      七    月    三十一  日
                                        臺灣宜蘭地方法院刑事第一庭
                                            法  官  謝  佩  玲
右正本證明與原本無異。
如不服本判決，應於判決送達後十日內向本院提出上訴狀( 應附繕本 )。
                                            書記官  林  慶  生
中      華      民      國      九十二      年      八    月      一    日
附錄法條：
毒品危害防制條例第十條第一項、第二項
施用第一級毒品者，處六月以上五年以下有期徒刑。
施用第二級毒品者，處三年以下有期徒刑。


司法院資訊處製作；財團法人民間司法改革基金會備份。
